Images des répertoires du notaire Adolphe de Madre pour l'étude XXVIII
Archives nationales de France
Images des répertoires du notaire Adolphe de Madre pour l'étude XXVIII
11 mars 1842 - 28 décembre 1881
MC/RE/XXVIII/22 - MC/RE/XXVIII/30
Etude XXVIII; Madre, Adolphe de
9 registres
Archives nationales de France
Minutes et répertoires: la loi 2008-696 du 15 juillet 2008 relative aux archives a fixé à 75 ans à compter de la date de l'acte, ou à 25 ans à compter de la date du décès de l'intéressé si ce délai est plus bref, le délai de communication des minutes et répertoires des notaires; ce délai est porté à 100 ans à compter de la date de l'acte si le document se rapporte à un mineur (code du Patrimoine, articles L213-2, 4e d et 5e).
Autres documents de l'étude (dossiers de clients, comptabilité...): s'agissant d'archives privées, ces documents sont communicables selon les modalités fixées par le déposant ou le donateur.
Certains documents ne sont pas accessibles sous leur forme originale en raison de leur mauvais état de conservation.
Registres entrés aux Archives nationales en 1969 et 1977.
Images des répertoires de l’étude XXVIII
Archives de l'étude XXVIII
répertoire d'officier public ministériel
- Répertoire chronologique pour la période du 11 mars 1842 au 3 octobre 1844, 11 mars 1842 - 3 octobre 1844; MC/RE/XXVIII/22; Le répertoire comporte 183 feuillets et fait partie d' un registre de 362 feuillets de papier manuscrits, hauteur 36 x largeur 23,5 cm, composé de 36 cahiers foliotés par le notaire. Le registre est en bon état. A signaler: les feuillets 298 (2), 324, 359 sont des encarts sur feuillets volants; les feuillets 180, 201, 203, 258, 262, 279, 329, 348 sont tachés d'encre.
  Le registre contient aussi le répertoire du notaire Guillaume Danloux-Dumesnils pour la période du 29 décembre 1838 au 11 mars 1842.
  Le répertoire contient les informations suivantes: 1. le n° de l'acte dans l'année; 2. date du jour; 3. nature de l'acte passé en brevet; 4. nature de l'acte passé en minute; 5. nom, prénom, domicile des parties, indication sur la situation et les prix des biens; 6. date d'enregistrement de l'acte; 7. droits d'enregistrement.
  Attention: seuls les actes passés en minute sont conservés; les actes mentionnés dans le répertoire comme passés en simple brevet (colonne 3) ne sont pas conservés par les notaires et ne sont donc pas versés au Minutier (ils sont remis aux clients).
  répertoire
  - Liste chronologique des actes pour la période du 11 mars au 31 décembre 1842, 11 mars - 31 décembre 1842; 179 v°-237 r°; 59 feuillets
    - du 11 mars au 30 juin 1842, 11 mars - 30 juin 1842; 179 v°-201 v°; 23 feuillets
    - du 1er juillet au 31 décembre 1842, 1er juillet - 31 décembre 1842; 201 v°-237 r°; 37 feuillets
  - Liste chronologique des actes pour la période du 2 janvier au 30 décembre 1843, 2 janvier - 30 décembre 1843; 237 v°-311 r°; 75 feuillets
    - du 2 janvier au 30 juin 1843, 2 janvier - 30 juin 1843; 237 v°-275 v°; 39 feuillets
    - du 1er juillet au 30 décembre 1843, 1er juillet - 30 décembre 1843; 275 v°-311 r°; 37 feuillets
  - Liste chronologique des actes pour la période du 2 janvier au 3 octobre 1844, 2 janvier - 3 octobre 1844; 311 r°-361 v°; 51 feuillets
    - du 2 janvier au 29 juin 1844, 2 janvier - 29 juin 1844; 311 r°-345 r°; 35 feuillets
    - du 1er juillet au 3 octobre 1844, 1er juillet - 3 octobre 1844; 345 r°-361 v°; 17 feuillets
- Répertoire chronologique pour la période du 4 octobre 1844 au 5 mars 1850, 4 octobre 1844 - 5 mars 1850; MC/RE/XXVIII/23; Un registre de 400 feuillets de papier manuscrits, hauteur 36 x largeur 23,5 cm, composé de 40 cahiers foliotés par le notaire. Le registre est en bon état. A signaler: les feuillets 76, 98-100 sont en partie déchirés; les feuillets 10, 12, 21, 28, 55, 82, 86, 125, 135, 299, 354 sont des encarts sur feuillets volants; les feuillets 31, 35-36, 48, 51, 63, 191, 344 sont tachés d'encre; 1 feuillet vierge entre les feuillets 173 et 174.
  - Liste chronologique des actes pour la période du 4 octobre au 31 décembre 1844, 4 octobre - 31 décembre 1844; 1 r°-20 r°; 20 feuillets
  - Liste chronologique des actes pour la période du 2 janvier au 31 décembre 1845, 2 janvier - 31 décembre 1845; 20 r°-94 v°; 75 feuillets
    - du 2 janvier au 30 juin 1845, 2 janvier - 30 juin 1845; 20 r°-58 v°; 39 feuillets
    - du 1er juillet au 31 décembre 1845, 1er juillet - 31 décembre 1845; 58 v°-94 v°; 37 feuillets
  - Liste chronologique des actes pour la période du 2 janvier au 31 décembre 1846, 2 janvier - 31 décembre 1846; 94 v°-171 v°; 78 feuillets
    - du 2 janvier au 30 juin 1846, 2 janvier - 30 juin 1846; 94 v°-134 r°; 41 feuillets
    - du 1er juillet au 31 décembre 1846, 1er juillet - 31 décembre 1846; 134 r°-171 v°; 38 feuillets
  - Liste chronologique des actes pour la période du 2 janvier au 31 décembre 1847, 2 janvier - 31 décembre 1847; 171 v°-264 r°; 94 feuillets
    - du 2 janvier au 31 mars 1847, 2 janvier - 31 mars 1847; 171 v°-196 r°; 26 feuillets
    - du 1er avril au 30 juin 1847, 1er avril - 30 juin 1847; 196 r°-217 v°; 22 feuillets
    - du 1er juillet au 30 septembre 1847, 1er juillet - 30 septembre 1847; 218 r°-240 r°; 23 feuillets
    - du 1er octobre au 31 décembre 1847, 1er octobre - 31 décembre 1847; 240 r°-264 r°; 25 feuillets
  - Liste chronologique des actes pour la période du 3 janvier au 30 décembre 1848, 3 janvier - 30 décembre 1848; 264 r°-323 v°; 60 feuillets
    - du 3 janvier au 30 juin 1848, 3 janvier - 30 juin 1848; 264 r°-301 r°; 38 feuillets
    - du 3 juillet au 30 décembre 1848, 3 juillet - 30 décembre 1848; 301 r°-323 v°; 23 feuillets
  - Liste chronologique des actes pour la période du 2 janvier au 31 décembre 1849, 2 janvier - 31 décembre 1849; 323 v°-387 r°; 65 feuillets
    - du 2 janvier au 30 juin 1849, 2 janvier - 30 juin 1849; 323 v°-353 v°; 31 feuillets
    - du 2 juillet au 31 décembre 1849, 2 juillet - 31 décembre 1849; 353 v°-387 r°; 35 feuillets
  - Liste chronologique des actes pour la période du 2 janvier au 5 mars 1850, 2 janvier - 5 mars 1850; 387 r°-399 v°; 13 feuillets
- Répertoire chronologique pour la période du 5 mars 1850 au 8 janvier 1855, 5 mars 1850 - 8 janvier 1855; MC/RE/XXVIII/24; Un registre de 501 feuillets de papier manuscrits, hauteur 36 x largeur 23,5 cm, composé de 50 cahiers foliotés par le notaire. Le registre est en bon état. A signaler: le feuillet 205 est en partie déchiré.
  - Liste chronologique des actes pour la période du 5 mars au 31 décembre 1850, 5 mars - 31 décembre 1850; 1 r°-82 r°; 82 feuillets
    - du 5 mars au 29 juin 1850, 5 mars - 29 juin 1850; 1 r°-37 r°; 37 feuillets
    - du 1er juillet au 31 décembre 1850, 1er juillet - 31 décembre 1850; 37 r°-82 r°; 46 feuillets
  - Liste chronologique des actes pour la période du 2 janvier au 31 décembre 1851, 2 janvier - 31 décembre 1851; 82 r°-177 r°; 96 feuillets
    - du 2 janvier au 30 avril 1851, 2 janvier - 30 avril 1851; 82 r°-117 v°; 36 feuillets
    - du 1er mai au 30 août 1851, 1er mai - 30 août 1851; 117 v°-150 r°; 34 feuillets
    - du 1er septembre au 31 décembre 1851, 1er septembre - 31 décembre 1851; 144 v°-177 r°; 34 feuillets
  - Liste chronologique des actes pour la période du 2 janvier au 31 décembre 1852, 2 janvier - 31 décembre 1852; 177 r°-276 v°; 100 feuillets
    - du 2 janvier au 30 avril 1852, 2 janvier - 30 avril 1852; 177 r°-209 v°; 33 feuillets
    - du 1er mai au 31 août 1852, 1er mai - 31 août 1852; 209 v°-241 v°; 33 feuillets
    - du 1er septembre au 31 décembre 1852, 1er septembre - 31 décembre 1852; 242 r°-276 v°; 35 feuillets
  - Liste chronologique des actes pour la période du 3 janvier au 31 décembre 1853, 3 janvier - 31 décembre 1853; 276 v°-379 r°; 104 feuillets
    - du 3 janvier au 30 avril 1853, 3 janvier - 30 avril 1853; 276 v°-309 r°; 34 feuillets
    - du 2 mai au 31 août 1853, 2 mai - 31 août 1853; 309 r°-346 v°; 38 feuillets
    - du 1er septembre au 31 décembre 1853, 1er septembre - 31 décembre 1853; 346 v°-379 r°; 34 feuillets
  - Liste chronologique des actes pour la période du 2 janvier au 30 décembre 1854, 2 janvier - 30 décembre 1854; 379 r°-499 r°; 121 feuillets
    - du 2 janvier au 29 avril 1854, 2 janvier - 29 avril 1854; 379 r°-419 r°; 41 feuillets
    - du 1er mai au 31 août 1854, 1er mai - 31 août 1854; 419 r°-462 r°; 44 feuillets
    - du 1er septembre au 30 décembre 1854, 1er septembre - 30 décembre 1854; 462 r°-499 r°; 41 feuillets
  - Liste chronologique des actes pour la période du 2 au 8 janvier 1855, 2 janvier - 8 janvier 1855; 499 r°-501 r°; 2 feuillets
- Répertoire chronologique pour la période du 8 janvier 1855 au 23 octobre 1858, 8 janvier 1855 - 23 octobre 1858; MC/RE/XXVIII/25; Un registre de 401 feuillets de papier manuscrits, hauteur 36 x largeur 23,5 cm, composé de 40 cahiers foliotés par le notaire. Le registre est en bon état. A signaler: les feuillets 161, 295, 394 sont des encarts sur feuillets volants.
  - Liste chronologique des actes pour la période du 8 janvier au 31 décembre 1855, 8 janvier - 31 décembre 1855; 1 r°-114 r°; 114 feuillets
    - du 8 janvier au 30 avril 1855, 8 janvier - 30 avril 1855; 1 r°-40 v°; 40 feuillets
    - du 1er mai au 30 août 1855, 1er mai - 30 août 1855; 40 v°-81 r°; 42 feuillets
    - du 1er septembre au 31 décembre 1855, 1er septembre - 31 décembre 1855; 81 r°-114 r°; 34 feuillets
  - Liste chronologique des actes pour la période du 2 janvier au 31 décembre 1856, 2 janvier - 31 décembre 1856; 114 r°-221 v°; 108 feuillets
    - du 2 janvier au 30 avril 1856, 2 janvier - 30 avril 1856; 114 r°-153 v°; 40 feuillets
    - du 2 mai au 30 août 1856, 2 mai - 30 août 1856; 153 v°-191 v°; 39 feuillets
    - du 1er septembre au 31 décembre 1856, 1er septembre - 31 décembre 1856; 192 r°-221 v°; 30 feuillets
  - Liste chronologique des actes pour la période du 2 janvier au 31 décembre 1857, 2 janvier - 31 décembre 1857; 221 v°-325 r°; 105 feuillets
    - du 2 janvier au 30 avril 1857, 2 janvier - 30 avril 1857; 221 v°-262 r°; 42 feuillets
    - du 1er mai au 31 août 1857, 1er mai - 31 août 1857; 262 v°-292 r°; 31 feuillets
    - du 1er septembre au 31 décembre 1857, 1er septembre - 31 décembre 1857; 292 r°-325 r°; 34 feuillets
  - Liste chronologique des actes pour la période du 2 janvier au 23 octobre 1858, 2 janvier - 23 octobre 1858; 325 r°-401 v°; 77 feuillets
    - du 2 janvier au 31 mai 1858, 2 janvier - 31 mai 1858; 325 r°-366 v°; 42 feuillets
    - du 1er juin au 23 octobre 1858, 1er juin - 23 octobre 1858; 366 v°-401 v°; 36 feuillets
- Répertoire chronologique pour la période du 25 octobre 1858 au 21 mars 1862, 25 octobre 1858 - 21 mars 1862; MC/RE/XXVIII/26; Un registre de 301 feuillets de papier manuscrits, hauteur 36 x largeur 23,5 cm, composé de 30 cahiers foliotés par le notaire. Le registre est en bon état. A signaler: les feuillets 1-2, 74 sont en partie déchirés; les feuillets 101, 143, 185, 192, 203, 257 sont des encarts sur feuillets volants; les feuillets 66, 196, 229 sont tachés d'encre.
  - Liste chronologique des actes pour la période du 25 octobre au 31 décembre 1858, 25 octobre - 31 décembre 1858; 1 r°-21 r°; 21 feuillets
  - Liste chronologique des actes pour la période du 3 janvier au 31 décembre 1859, 3 janvier - 31 décembre 1859; 21 r°-121 v°; 101 feuillets
    - du 3 janvier au 30 avril 1859, 3 janvier - 30 avril 1859; 21 v°-63 v°; 43 feuillets
    - du 2 mai au 31 août 1859, 2 mai - 31 août 1859; 63 v°-99 v°; 37 feuillets
    - du 1er septembre au 31 décembre 1859, 1er septembre - 31 décembre 1859; 99 v°-121 v°; 23 feuillets
  - Liste chronologique des actes pour la période du 2 janvier au 31 décembre 1860, 2 janvier - 31 décembre 1860; 121 v°-206 r°; 86 feuillets
    - du 2 janvier au 30 avril 1860, 2 janvier - 30 avril 1860; 121 v°-149 v°; 29 feuillets
    - du 1er mai au 31 août 1860, 1er mai - 31 août 1860; 149 v°-184 v°; 36 feuillets
    - du 1er septembre au 31 décembre 1860, 1er septembre - 31 décembre 1860; 184 v°-206 r°; 23 feuillets
  - Liste chronologique des actes pour la période du 2 janvier au 31 décembre 1861, 2 janvier - 31 décembre 1861; 206 r°-283 v°; 78 feuillets
    - du 2 janvier au 30 avril 1861, 2 janvier - 30 avril 1861; 206 r°-240 r°; 35 feuillets
    - du 1er mai au 31 août 1861, 1er mai - 31 août 1861; 240 r°-266 r°; 27 feuillets
    - du 1er septembre au 31 décembre 1861, 1er septembre - 31 décembre 1861; 266 r°-283 v°; 18 feuillets
  - Liste chronologique des actes pour la période du 2 janvier au 21 mars 1862, 2 janvier - 21 mars 1862; 283 v°-301 v°; 19 feuillets
- Répertoire chronologique pour la période du 21 mars 1862 au 22 mai 1868, 21 mars 1862 - 22 mai 1868; MC/RE/XXVIII/27; Un registre de 401 feuillets de papier manuscrits, hauteur 36 x largeur 23,5 cm, composé de 40 cahiers foliotés par le notaire. Le registre est en bon état. A signaler: le feuillet 10 est dérelié; les feuillets 26, 40, 78, 82, 101, 112, 132, 136, 162, 193, 226, 230, 241, 275, 278-279, 284, 305, 326, 351 sont des encarts sur feuillets volants.
  - Liste chronologique des actes pour la période du 21 mars au 31 décembre 1862, 21 mars - 31 décembre 1862; 1 r°-55 r°; 55 feuillets
    - du 21 mars au 30 juin 1862, 21 mars - 30 juin 1862; 1 r°-20 v°; 20 feuillets
    - du 1er juillet au 31 décembre 1862, 1er juillet - 31 décembre 1862; 20 v°-55 r°; 36 feuillets
  - Liste chronologique des actes pour la période du 2 janvier au 30 décembre 1863, 2 janvier - 30 décembre 1863; 55 r°-119 r°; 65 feuillets
    - du 2 janvier au 30 juin 1863, 2 janvier - 30 juin 1863; 55 r°-89 v°; 35 feuillets
    - du 1er juillet au 30 décembre 1863, 1er juillet - 30 décembre 1863; 89 v°-119 r°; 31 feuillets
  - Liste chronologique des actes pour la période du 2 janvier au 31 décembre 1864, 2 janvier - 31 décembre 1864; 119 v°-176 r°; 58 feuillets
    - du 2 janvier au 30 juin 1864, 2 janvier - 30 juin 1864; 119 v°-148 r°; 30 feuillets
    - du 1er juillet au 31 décembre 1864, 1er juillet - 31 décembre 1864; 148 r°-176 r°; 29 feuillets
  - Liste chronologique des actes pour la période du 2 janvier au 30 décembre 1865, 2 janvier - 30 décembre 1865; 176 r°-239 r°; 64 feuillets
    - du 2 janvier au 30 juin 1865, 2 janvier - 30 juin 1865; 176 r°-207 v°; 32 feuillets
    - du 1er juillet au 30 décembre 1865, 1er juillet - 30 décembre 1865; 207 v°-239 r°; 33 feuillets
  - Liste chronologique des actes pour la période du 2 janvier au 31 décembre 1866, 2 janvier - 31 décembre 1866; 239 r°-304 r°; 66 feuillets
    - du 2 janvier au 30 juin 1866, 2 janvier - 30 juin 1866; 239 r°-273 r°; 35 feuillets
    - du 2 juillet au 31 décembre 1866, 2 juillet - 31 décembre 1866; 273 r°-304 r°; 32 feuillets
  - Liste chronologique des actes pour la période du 2 janvier au 31 décembre 1867, 2 janvier - 31 décembre 1867; 304 r°-372 r°; 69 feuillets
    - du 2 janvier au 29 juin 1867, 2 janvier - 29 juin 1867; 304 r°-338 v°; 35 feuillets
    - du 1er juillet au 31 décembre 1867, 1er juillet - 31 décembre 1867; 338 v°-372 r°; 35 feuillets
  - Liste chronologique des actes pour la période du 2 janvier au 22 mai 1868, 2 janvier - 22 mai 1868; 372 r°-400 v°; 29 feuillets
- Répertoire chronologique pour la période du 22 mai 1868 au 16 avril 1874, 22 mai 1868 - 16 avril 1874; MC/RE/XXVIII/28; Un registre de 401 feuillets de papier manuscrits, hauteur 36 x largeur 23,5 cm, composé de 40 cahiers foliotés par le notaire. Le registre est en bon état. A signaler: le feuillet 391 est dérelié; les feuillets 20, 93-94, 175, 199-200, 228, 238, 253-254, 319, 340, 353, 355, 363, 366, 400 sont des encarts sur feuillets volants; le feuillet 258 est déchiré.
  - Liste chronologique des actes pour la période du 22 mai au 31 décembre 1868, 22 mai - 31 décembre 1868; 1 r°-48 v°; 48 feuillets
    - du 22 mai au 30 juin 1868, 22 mai - 30 juin 1868; 1 r°-9 r°; 9 feuillets
    - du 1er juillet au 31 décembre 1868, 1er juillet - 31 décembre 1868; 9 r°-48 v°; 40 feuillets
  - Liste chronologique des actes pour la période du 2 janvier au 31 décembre 1869, 2 janvier - 31 décembre 1869; 48 v°-125 v°; 78 feuillets
    - du 2 janvier au 30 juin 1869, 2 janvier - 30 juin 1869; 48 v°-92 r°; 45 feuillets
    - du 1er juillet au 31 décembre 1869, 1er juillet - 31 décembre 1869; 92 r°-125 v°; 34 feuillets
  - Liste chronologique des actes pour la période du 3 janvier au 31 décembre 1870, 3 janvier - 31 décembre 1870; 125 v°-192 v°; 68 feuillets
    - du 3 janvier au 30 juin 1870, 3 janvier - 30 juin 1870; 125 v°-169 r°; 45 feuillets
    - du 1er juillet au 31 décembre 1870, 1er juillet - 31 décembre 1870; 169 r°-192 v°; 24 feuillets
  - Liste chronologique des actes pour la période du 3 janvier au 30 décembre 1871, 3 janvier - 30 décembre 1871; 192 v°-244 r°; 53 feuillets
    - du 3 janvier au 30 juin 1871, 3 janvier - 30 juin 1871; 192 v°-205 v°; 14 feuillets
    - du 1er juillet au 30 décembre 1871, 1er juillet - 30 décembre 1871; 205 v°-244 r°; 40 feuillets
  - Liste chronologique des actes pour la période du 2 janvier au 31 décembre 1872, 2 janvier - 31 décembre 1872; 244 r°-316 v°; 73 feuillets
    - du 2 janvier au 30 juin 1872, 2 janvier - 30 juin 1872; 244 r°-281 v°; 38 feuillets
    - du 1er juillet au 31 décembre 1872, 1er juillet - 31 décembre 1872; 281 v°-316 v°; 36 feuillets
  - Liste chronologique des actes pour la période du 2 janvier au 31 décembre 1873, 2 janvier - 31 décembre 1873; 316 v°-383 r°; 68 feuillets
    - du 2 janvier au 30 juin 1873, 2 janvier - 30 juin 1873; 316 v°-354 r°; 39 feuillets
    - du 1er juillet au 31 décembre 1873, 1er juillet - 31 décembre 1873; 354 r°-383 r°; 30 feuillets
  - Liste chronologique des actes pour la période du 2 janvier au 16 avril 1874, 2 janvier - 16 avril 1874; 383 r°-400 v°; 18 feuillets
- Répertoire chronologique pour la période du 16 avril 1874 au 28 février 1881, 16 avril 1874 - 28 février 1881; MC/RE/XXVIII/29; Un registre de 401 feuillets de papier manuscrits, hauteur 36 x largeur 23,5 cm, composé de 40 cahiers foliotés par le notaire. Le registre est en bon état. A signaler: les feuillets 22-23, 31, 62, 102, 119, 141, 150, 167, 187, 228, 286, 297-298, 313, 344, 351, 367 sont des encarts sur feuillets volants; les feuillets 85, 99, 111, 221, 229, 272, 274, 284, 305, 324, 398 comportent une tache d'encre.
  - Liste chronologique des actes pour la période du 16 avril au 31 décembre 1874, 16 avril - 31 décembre 1874; 1 r°-39 r°; 39 feuillets
  - Liste chronologique des actes pour la période du 2 janvier au 31 décembre 1875, 2 janvier - 31 décembre 1875; 39 r°-101 r°; 64 feuillets
    - du 2 janvier au 30 juin 1875, 2 janvier - 30 juin 1875; 39 r°-69 v°; 31 feuillets
    - du 1er juillet au 31 décembre 1875, 1er juillet - 31 décembre 1875; 70 r°-101 r°; 32 feuillets
  - Liste chronologique des actes pour la période du 3 janvier au 30 décembre 1876, 3 janvier - 30 décembre 1876; 101 r°-158 v°; 58 feuillets
    - du 3 janvier au 30 juin 1876, 3 janvier - 30 juin 1876; 101 r°-132 v°; 32 feuillets
    - du 1er juillet au 30 décembre 1876, 1er juillet - 30 décembre 1876; 132 v°-158 v°; 27 feuillets
  - Liste chronologique des actes pour la période du 2 janvier au 31 décembre 1877, 2 janvier - 31 décembre 1877; 159 r°-212 v°; 54 feuillets
    - du 2 janvier au 30 juin 1877, 2 janvier - 30 juin 1877; 159 r°-187 r°; 29 feuillets
    - du 2 juillet au 31 décembre 1877, 2 juillet - 31 décembre 1877; 187 r°-212 v°; 26 feuillets
  - Liste chronologique des actes pour la période du 2 janvier au 31 décembre 1878, 2 janvier - 31 décembre 1878; 212 v°-268 r°; 57 feuillets
    - du 2 janvier au 29 juin 1878, 2 janvier - 29 juin 1878; 212 v°-240 r°; 29 feuillets
    - du 1er juillet au 31 décembre 1878, 1er juillet - 31 décembre 1878; 240 r°-268 r°; 29 feuillets
  - Liste chronologique des actes pour la période du 2 janvier au 31 décembre 1879, 2 janvier - 31 décembre 1879; 268 r°-326 r°; 59 feuillets
    - du 2 janvier au 30 juin 1879, 2 janvier - 30 juin 1879; 268 r°-298 v°; 31 feuillets
    - du 1er juillet au 31 décembre 1879, 1er juillet - 31 décembre 1879; 298 v°-326 r°; 29 feuillets
  - Liste chronologique des actes pour la période du 2 janvier au 31 décembre 1880, 2 janvier - 31 décembre 1880; 326 r°-390 r°; 65 feuillets
    - du 2 janvier au 30 juin 1880, 2 janvier - 30 juin 1880; 326 r°-360 r°; 35 feuillets
    - du 1er juillet au 31 décembre 1880, 1er juillet - 31 décembre 1880; 360 r°-390 r°; 31 feuillets
  - Liste chronologique des actes pour la période du 3 janvier au 28 février 1881, 3 janvier - 28 février 1881; 390 r°-400 v°; 11 feuillets
- Répertoire chronologique pour la période du 28 février au 28 décembre 1881, 28 février - 28 décembre 1881; MC/RE/XXVIII/30; Le répertoire comporte 62 feuillets et fait partie d' un registre de 401 feuillets de papier manuscrits, hauteur 36 x largeur 23,5 cm, composé de 40 cahiers foliotés par le notaire. Le registre est en bon état. A signaler: le feuillet 46 comporte une tache d'encre.
  Le registre contient aussi le répertoire du notaire René Etienne Augouard pour la période du 28 décembre 1881 au 29 octobre 1886.
  - Liste chronologique des actes pour la période du 28 février au 28 décembre 1881, 28 février - 28 décembre 1881; 1 r°-62 v°; 62 feuillets
    - du 28 février au 30 juin 1881, 28 février - 30 juin 1881; 1 r°-26 v°; 26 feuillets
    - du 1er juillet au 28 décembre 1881, 1er juillet - 28 décembre 1881; 26 v°-62 v°; 37 feuillets